【裁判字號】    98,上訴,2174
【裁判日期】    981130
【裁判案由】    違反毒品危害防制條例等
【裁判全文】
臺灣高等法院臺中分院刑事判決        98年度上訴字第2174號
上  訴  人
即  被  告  乙○○
                      5
                    (現另案於臺灣高雄第二監獄執行中)
選任辯護人  蔡碧仲律師
            張宗存律師
上列上訴人因違反毒品危害防制條例等案件，不服臺灣彰化地方
法院98年度訴字第1308號中華民國98年9月2日第一審判決（起訴
案號：臺灣彰化地方法院檢察署98年度偵字第4151、4573號），
提起上訴，本院判決如下：
    主  文
上訴駁回。
    事  實
一、乙○○前因施用毒品、竊盜、強盜等案件，經法院分別判處
    有期徒刑7月、4月、4月、3年6月後，裁定應執行有期徒刑4
    年5月確定，於民國94年10月18日執行完畢。仍不悔改，明
    知甲基安非他命係毒品危害防制條例所列管之第二級毒品，
    不得非法販賣及持有，竟意圖營利，基於販賣第二級毒品甲
    基安非他命之犯意，自98年2月中旬起至98年3月22日止，分
    別在雲林縣土庫鎮、虎尾鎮、斗六市等如附表壹所示時地，
    以其所有之0000-000000號行動電話供為販賣毒品聯繫之工
    具，由楊翔閔、林中政、王柏松撥打該電話約定購買甲基安
    非他命之金額、時間及地點後，由乙○○依約前往約定地點
    交付毒品並收取販賣毒品之對價，以此方式販賣甲基安非他
    命共7次，前後販毒所得計新台幣（下同）6千元（販賣時地
    、所得等情，詳如附表壹所示）。嗣因陳景銘另在彰化縣員
    林鎮犯加重強盜罪行（業經原審判刑確定）經警實施通訊監
    察後，於98年3月23日下午6時5分，在其雲林縣虎尾鎮○○
    街101號8樓之5住處為警查獲，並在其身上扣得如附表貳編
    號1、2所示之物（編號1所示甲基安非他命11包，於乙○○
    施用毒品案中業經法院裁定宣告沒收銷燬）。
二、案經彰化縣警察局員林分局報請臺灣彰化地方法院檢察署檢
    察官偵查起訴。
    理  由
一、證據能力部分：
(一)按被告以外之人於偵查中向檢察官所為陳述，除顯有不可信
    之情況者外，得為證據，此於刑事訴訟法第159條之1第2項
    定有明文。查本案證人楊翔閔、林中政、王柏松於檢察官偵
    查中所為之證述，均經具結，被告及其選任辯護人亦均未指
    摘檢察官在為上開偵訊時，有任何不法取供之情形，是客觀
    上並無顯不可信之情況，則上開證人於偵查中之證言自具有
    證據能力。
(二)次按被告以外之人於審判外之陳述，雖不符前4條之規定，
    而經當事人於審判程序同意作為證據，法院審酌該言詞陳述
    或書面陳述作成時之情況，認為適當者，亦得為證據。當事
    人、代理人或辯護人於法院調查證據時，知有第159條第1項
    不得為證據之情形，而未於言詞辯論終結前聲明異議者，視
    為有前項之同意，此於刑事訴訟法第159條之5亦有明文規定
    。查本案證人楊翔閔、林中政、王柏松等人分別於警詢中之
    陳述，雖均係被告以外之人於審判外之陳述，性質上屬傳聞
    證據，惟經檢察官、被告及其選任辯護人、指定辯護人均同
    意作為證據，本院審酌各該言詞陳述作成時之情況，查無有
    任何不法之情狀，爰依刑事訴訟法第159條之5之規定，採為
    證據。
(三)再按，有事實足認被告或犯罪嫌疑人有最輕本刑為3年以上
    有期徒刑之罪嫌，並危害國家安全或社會秩序情節重大，而
    有相當理由可信其通訊內容與本案有關，且不能或難以其他
    方法蒐集或調查證據者，得發通訊監察書。通訊監察書，偵
    查中由檢察官依司法警察機關聲請或依職權以書面記載第11
    條之事項，並敘明理由、檢附相關文件，聲請該管法院核發
    ，通訊保障及監察法第5條第1項第1款、第2項定有明文；而
    通訊監察錄音之譯文，僅屬依據監聽錄音結果予以翻譯之文
    字，固具文書證據之外觀，但實際上仍應認監聽所得之錄音
    帶或光碟，始屬調查犯罪所得之證物；刑事訴訟法第165 條
    之1第2項所稱之證物，如其蒐證程序合法，並經合法調查，
    自具證據能力。因此檢察官如提出通訊監察錄音之譯文為其
    證據方法，實乃以其監聽所得之錄音帶或光碟，為調查犯罪
    所得之證物，法院本應依刑事訴訟法第165條之1所列之方法
    調查，以判斷該錄音帶或光碟是否與通訊監察錄音之譯文相
    符。而監聽錄音製作之譯文，雖通常為偵查犯罪機關單方面
    製作，然若被告或訴訟關係人對其真實性並無爭執，經法院
    於審判期日提示譯文供當事人辨認、表示意見並為辯論者，
    程序自屬適法（最高法院95年度臺上字第295號、94年度臺
    上字第4665號判決意旨參照）。查卷附通訊監察書（98年度
    聲監字第108號，見10293號警卷第58頁）及其附表之記載，
    法官依行為時之通訊保障及監察法第5條第1項第1款規定核
    發通訊監察書，由司法警察執行通訊監察，其監聽錄音蒐證
    程序應屬合法，而上開監聽譯文之內容，被告及其辯護人、
    公訴人於原審及本院就上開譯文內容之真實性均不爭執，且
    經本院依法踐行提示上開監聽譯文之調查證據程序，上開監
    聽譯文自具有證據能力。
(四)本案下揭引用之其餘供述證據及非供述證據，均經本院依法
    踐行調查證據程序，而公訴人、被告及選任辯護人均同意各
    該證據具有證據能力，而非供述證據部分且亦查無依法應排
    除其證據能力之情形，是後述所引用其他證據之證據能力均
    無疑義，合先敘明。
二、上揭事實，業據上訴人即被告（下稱被告）乙○○於原審及
    本院審理時坦白承認，核與證人楊翔閔、林中政、王柏松於
    警詢及偵訊中所證其等先後向被告購買毒品之情節相符（見
    第346號他卷第69-74頁、76-77頁、93-98頁、101-102頁、1
    06-108頁、115-116頁），且有0000-000000號（乙○○之電
    話）行動電話門號之通訊監察譯文及上開證人指認犯罪嫌疑
    人紀錄表（警卷第81、88、89、97、108、109頁）在卷可稽
    ，足見被告陳景銘之自白與事實相符。又被告乙○○於附表
    壹編號1所示之毒品交易金額為1000元，有98年3月5日上午7
    時23分0000000000號通訊監察譯文內容「B（楊翔閔）：那
    就用1好了。」在卷可稽，核與證人楊翔閔於警詢所證相符
    ，並經被告乙○○於原審審理時供述在卷，公訴人於起訴書
    附表壹編號(一)誤書為500元，尚有未洽。而被告乙○○於附
    表壹所示之毒品交易地點，其中編號2之交易地點為楊翔閔
    之工作地點（雲林縣虎尾鎮往北港鎮之方向），編號3之交
    易地點為被告乙○○位於雲林縣虎尾鎮○○街101號8樓之5
    之住所，此有98年3月7日上午9時52分0000000000號通訊監
    察譯文所示「B（楊翔閔）：你可以過來嗎？A（乙○○）：
    在哪裡？B：在我公司再過來一點。…B：你要到了再打給我
    。」、98年3月15日下午4時5分0000000000號通訊監察譯文
    所示「B（楊翔閔）：500可以嗎？A（乙○○）：可以。B：
    我在街仔。A：那你來家裡。」，核與被告乙○○於原審審
    理時所供相符，公訴人於起訴書附表壹編號(一)將上開第2次
    交易地點誤書為被告乙○○住處，第3次交易地點誤書為楊
    翔閔在雲林縣土庫鎮陳景銘之居所，均有未合，併此敘明。
    按販賣毒品之所謂販賣行為，係行為人基於營利之目的，而
    販入或賣出毒品而言。販賣毒品者，其主觀上須有營利之意
    圖，且客觀上有販賣之行為，即足構成，至於實際上是否已
    經獲利，則非所問。即於有償讓與他人之初，係基於營利之
    意思，並著手實施，而因故無法高於購入之原價出售，最後
    不得不以原價或低於原價讓與他人時，仍屬販賣行為。必也
    始終無營利之意思，縱以原價或低於原價有償讓與他人，方
    難謂為販賣行為，而僅得以轉讓罪論處（最高法院93年度臺
    上字第165號刑事判決意旨參照）。復衡以近年來毒品之濫
    用，危害國民健康與社會安定日益嚴重，治安機關對於販賣
    或施用毒品之犯罪行為，無不嚴加查緝，各傳播媒體對於政
    府大力掃毒之決心亦再三報導，已使毒品不易取得且物稀價
    昂，苟被告乙○○於有償交付甲基安非他命之交易過程中無
    利可圖，縱屬至愚，亦無甘冒被取締移送法辦判處重刑之危
    險而平白從事上開甲基安非他命交易之理，是其販入之價格
    必較其出售之價格為低，而有從中賺取買賣價差牟利之意圖
    及事實，應可合理認定；再衡酌販賣甲基安非他命係違法行
    為，非可公然為之，而甲基安非他命亦無公定價格，係可任
    意分裝增減分量，且每次買賣之價格、數量，亦隨時依雙方
    之關係深淺、資力、需求量、對行情之認知、來源是否充裕
    、查緝是否嚴緊、購買者被查獲時供述購買對象之可能風險
    之評估等因素，而異其標準，機動調整，非可一概論之。從
    而販賣之利得，除非經行為人坦承犯行或價格、數量俱臻明
    確外，實難查得其交易實情，然販賣者從價差或量差中牟利
    ，方式雖異，惟其販賣行為在意圖營利則屬同一。從而，舉
    凡有償交易，除足以反證其確係另基於某種非圖利本意之關
    係外，通常尚難因無法查悉其販入價格，作為是否高價賣出
    之比較，諉以無營利之意思而阻卻販賣犯行之追訴。本件如
    附表壹所示之購毒者與被告乙○○僅係一般友人，均非至親
    ，且如附表壹所示之甲基安非他命交易均屬有償行為，被告
    乙○○係前往特定約定地點交付毒品並收取價款，倘非有厚
    利可圖，自無平白甘冒觸犯重罪之風險而特意有償交付第二
    級毒品之理，足認被告乙○○主觀上確有營利之意圖甚明。
    事證明確，被告陳景銘上開販賣第二級毒品之犯行，洵堪認
    定。
三、論罪科刑部分：
(一)新舊法比較：查被告行為後，毒品危害防制條例第4條、第
    11條、第11條之1、第17條、第20條及第25條條文業經修正
    ，並於98年5月20日以華總一義字第09800125141號公布，同
    年月22日生效在案（參司法院98年6月29日院台廳刑一字第0
    980014643號函意旨）。按行為後法律有變更者，適用行為
    時之法律，但行為後之法律有利於行為人者，適用最有利於
    行為人之法律，刑法第2條第1項定有明文。販賣第二級毒品
    之刑罰，修正前毒品危害防制條例第4條第2項係規定為：「
    製造、運輸、販賣第二級毒品者，處無期徒刑或7年以上有
    期徒刑，得併科新臺幣7百萬元以下罰金。」，修正後同條
    例第4條第2項之規定則將刑度提高為：「製造、運輸、販賣
    第二級毒品者，處無期徒刑或7年以上有期徒刑，得併科新
    臺幣1千萬元以下罰金。」，比較新舊法結果，修正前之規
    定較為有利於被告。
(二)查甲基安非他命係毒品危害防制條例第2條第2項第2款所定
    之第二級毒品，不得非法販賣或轉讓。核被告乙○○上開販
    賣第二級毒品所為係犯修正前毒品危害防制條例第4條第2項
    之販賣第二級毒品罪。被告乙○○如附表壹編號1至7各次販
    賣第二級毒品甲基安非他命前後，分別持有該毒品之低度行
    為，應各為販賣之高度行為所吸收，均不另論罪。其7次所
    犯之販賣二級毒品罪，犯意個別，行為互殊，應予分論併罰
    ，公訴意旨認被告乙○○所犯附表壹編號1至7之犯行係犯修
    正前販賣第二級毒品一罪，尚有未洽，附此敘明。被告乙○
    ○前因施用毒品、竊盜、強盜等案件，經法院分別判處有期
    徒刑7月、4月、4月、3年6月後，經裁定應執行有期徒刑4年
    5月確定，於94年10月18日執行完畢，有臺灣高等法院被告
    前案紀錄表及臺灣彰化地方法院檢察署刑案查註紀錄表附卷
    可稽，被告乙○○於有期徒刑執行完畢後5年內又故意再犯
    本案即附表壹編號1至7所示各罪，均為累犯，除販賣第二級
    毒品法定本刑為無期徒刑部分不得加重外，應依刑法第47條
    第1項規定，各加重其刑。
(三)沒收部分：
１、按犯毒品危害防制條例第4條之罪者，其供犯罪所用或因犯
    罪所得之財物應予沒收，如全部或一部不能沒收時，追徵其
    價額或以其財產抵償之，該條例第19條第1項規定甚明。由
    此項規定觀之，必限於所得者為金錢以外之其他財物而無法
    沒收時，始應追徵其價額。如所得財物為金錢而無法沒收時
    ，則應以其財產抵償之，不發生追徵價額之問題（最高法院
    89年度臺上字第6946號、91年度臺上字第5583號判決要旨參
    照）。且該條規定屬相對沒收主義之立法，依該條規定宣告
    沒收者，以屬於被告所有之供犯罪所用或因犯罪所得之物為
    限（最高法院93年度臺上字第462號判決意旨參照）。又所
    謂「其因犯罪所得之財物」，並不以當場搜獲扣押者為限；
    而販賣毒品所得之對價，不問其中何部分屬於成本，何部分
    屬於犯罪所得之財物，應均予沒收，始與上開法條之規定符
    合；且因犯罪所得之財物，亦不能與正常營利事業計算營利
    所得之情形，相提並論（最高法院65年度第5次刑庭庭推總
    會議決議意旨參照）。然上開所稱因犯罪所得之財物，係以
    實際所得者為限，苟無所得或尚未取得者，即無從為沒收、
    追徵或以財產抵償之諭知，最高法院96年度臺上字第2331號
    判決可資參照。查：被告乙○○先後於附表壹所示時地販
    賣毒品，並獲取財物，該等販毒對價，依被告乙○○與交易
    對象之交易狀態，已經收取，雖未經扣案，惟無法證明已經
    滅失，且屬被告乙○○犯毒品危害防制條例第4條之罪所得
    之財物，應依毒品危害防制條例第19條第1項規定分別諭知
    沒收如附表壹主文欄所示，如全部或一部不能沒收時，以其
    財產抵償之。被告乙○○所使用未扣案之行動電話1支（
    內含0000-000000號SIM卡1張），均屬被告乙○○所有之物
    ，被告乙○○係以行動電話插用上開SIM卡使用，並經被告
    乙○○於附表壹所示之時間，分別用以與附表壹所示購毒之
    人聯繫販賣第二級毒品事宜，業據被告乙○○於原審準備程
    序及審理時供述在卷，核與證人楊翔閔、林中政、王柏松所
    述相符（均詳前述），並有通訊監察譯文在卷可憑，是上開
    未扣案之行動電話1支（內含0000-000000號SIM卡1張），為
    被告乙○○所有，係供被告乙○○犯如附表壹所示毒品危害
    防制條例第4條之罪所用之物，雖未扣案，但無證據證明確
    已滅失，仍應依毒品危害防制條例第19條第1項規定，分別
    宣告沒收如附表壹主文欄所示，並均諭知如一部或全部不能
    沒收，追徵其價額（98年度臺上字第2083號判決意旨參照）
    。
２、至附表貳編號1至3所示之物，均與本案無關，且扣案如附表
    貳編號1所示之甲基安非他命11包，因被告乙○○涉犯施用
    毒品案件，經裁定送觀察、勒戒後，認無繼續施用傾向，經
    臺灣嘉義地方法院檢察署98年毒偵字第499號為不起訴處分
    確定，而上開甲基安非他命11包，則經臺灣嘉義地方法院98
    年度聲字第861號裁定沒收銷燬之，均不另宣告沒收。
四、原審以被告陳景銘販賣毒品罪證明確，適用毒品危害防制條
    例第4條第2項（修正前）、第19條第1項，刑法第2條第1項
    前段、第11條、第47條第1項、第51條第5款規定，並審酌被
    告乙○○前有強盜、竊盜、毒品之犯罪紀錄，明知毒品危害
    至大，施用者不惟殘害自身，其因而散盡家財連累家人，或
    為買毒鋌而走險者，不可勝計，所造成之社會問題尤大於施
    用者本身所受毒害，被告乙○○本身亦為施用毒品者，當深
    知其害，竟均仍為謀私利，販賣毒品，審酌被告犯罪之動機
    、手段、販賣毒品之次數，及其智識程度、生活狀況、暨坦
    承犯行之犯後態度等一切情狀，分別量處如附表壹所示之刑
    ，及宣告未扣案之行動電話手機壹具（內含0000-000000號
    SIM 卡壹張）及販賣毒品所得共6000元均沒收，如全部或一
    部不能沒收時，手機壹具及內含之SIM卡壹張追徵其價額，
    販賣毒品所得共6000元以其財產抵償之，核其認事用法均無
    不當，量刑亦屬妥適。被告陳景銘上訴雖以其販毒數量及所
    得均少，情節輕微，犯罪情狀足堪憫恕，請求依刑法第59條
    規定酌減其刑云云。惟按刑法第59條之酌量減輕其刑，必於
    犯罪之情狀，在客觀上足以引起一般同情，認為即予宣告法
    定低度刑期，猶嫌過重者，始有其適用，且量刑輕重係屬事
    實審法院得依職權自由裁量之事項，茍已斟酌刑法第57條各
    款所列情狀而未逾法定刑度，即不得遽指為違法（最高法院
    92年度臺上字第3020號判決意旨參照）。本案被告乙○○確
    有如附表壹編號1至7所示販賣第二級毒品之犯行，雖其販賣
    之毒品數量及販毒所得之財物均無多，然其所販賣之甲基安
    非他命足以導致施用者產生精神障礙、性格異常之身心，戕
    害國人身體健康，且有危害社會安全之虞，惡性非輕，在客
    觀上均無何可憫恕之處，尚不足以引起一般之同情，自皆無
    適用刑法第59條之餘地，其上訴並無理由，應予駁回；又被
    告陳景銘就本件犯行雖於原審及本院審理中均自白不諱，然
    因其於偵查中並未供承犯罪，核與新修正之毒品危害防制條
    例第17條第2項所定需於偵查及審理中均為自白始得減輕其
    刑之要件不符，併此敘明。
據上論結，應依刑事訴訟法第368條，判決如主文。
本案經檢察官甲○○到庭執行職務。
中    華    民    國    98    年    11    月    30    日
            刑事第十庭    審判長法  官  林  照  明
                                法  官  郭  瑞  祥
                                法  官  林  欽  章
以上正本證明與原本無異。
如不服本判決應於收受送達後10日內向本院提出上訴書狀，其未
敘述上訴之理由者，並得於提起上訴後10日內向本院補提理由書
（均須按他造當事人之人數附繕本）「切勿逕送上級法院」。
                                書記官  卓  佳  儀
中    華    民    國    98    年    12    月    2     日
附錄本案論罪科刑法條全文：
毒品危害防制條例第4條
製造、運輸、販賣第一級毒品者，處死刑或無期徒刑；處無期徒
刑者，得併科新臺幣 2 千萬元以下罰金。
製造、運輸、販賣第二級毒品者，處無期徒刑或 7 年以上有期
徒刑，得併科新臺幣 1 千萬元以下罰金。
製造、運輸、販賣第三級毒品者，處 5 年以上有期徒刑，得併
科新臺幣 7 百萬元以下罰金。
製造、運輸、販賣第四級毒品者，處 3 年以上 10 年以下有期
徒刑，得併科新臺幣 3 百萬元以下罰金。
製造、運輸、販賣專供製造或施用毒品之器具者，處 1 年以上
7 年以下有期徒刑，得併科新臺幣 1 百萬元以下罰金。
前五項之未遂犯罰之。
附表壹
┌──┬─────┬────┬─────┬───────┬─────────┐
│編號│ 販賣對象 │時    間│地      點│販賣之方式及金│    主      文    │
│    │          │        │          │額            │                  │
├──┼─────┼────┼─────┼───────┼─────────┤
│ 1  │  楊翔閔  │98年3 月│楊翔閔所居│楊翔閔使用0955│乙○○犯販賣第二級│
│    │          │5 日    │住之雲林縣│520434號行動電│毒品罪，累犯，處有│
│    │          │        │土庫鎮奮起│話撥打被告陳景│期徒刑柒年肆月；未│
│    │          │        │里庄內    │茗使用之092530│扣案行動電話手機壹│
│    │          │        │          │7505號行動電話│具（內含0000000000│
│    │          │        │          │，相約在左列地│號SIM 卡壹張）及販│
│    │          │        │          │點交易毒品，購│賣毒品所得新臺幣壹│
│    │          │        │          │買毒品金額為10│仟元沒收，如全部或│
│    │          │        │          │00元（起訴書附│一部不能沒收時，手│
│    │          │        │          │表誤載為500 元│機壹具及內含之SIM │
│    │          │        │          │）            │卡壹張追徵其價額，│
│    │          │        │          │              │販賣毒品所得以其財│
│    │          │        │          │              │產抵償之。        │
├──┤          ├────┼─────┼───────┼─────────┤
│ 2  │          │98年3 月│楊翔閔所工│楊翔閔使用0955│乙○○犯販賣第二級│
│    │          │7 日    │作場所（雲│520434號行動電│毒品罪，累犯，處有│
│    │          │        │林縣土庫鎮│話撥打被告陳景│期徒刑柒年肆月；未│
│    │          │        │往北港鎮方│茗使用之092530│扣案行動電話手機壹│
│    │          │        │向）（起訴│7505號行動電話│具（內含0000000000│
│    │          │        │書附表誤載│，相約在左列地│號SIM 卡壹張）及販│
│    │          │        │為被告陳景│點交易毒品，購│賣毒品所得新臺幣壹│
│    │          │        │茗之住處）│買毒品金額為10│仟元沒收，如全部或│
│    │          │        │          │00元          │一部不能沒收時，手│
│    │          │        │          │              │機壹具及內含之SIM │
│    │          │        │          │              │卡壹張追徵其價額，│
│    │          │        │          │              │販賣毒品所得以其財│
│    │          │        │          │              │產抵償之。        │
├──┤          ├────┼─────┼───────┼─────────┤
│ 3  │          │98年3 月│被告乙○○│楊翔閔使用0955│乙○○犯販賣第二級│
│    │          │15日    │位於雲林縣│520434號行動電│毒品罪，累犯，處有│
│    │          │        │虎尾鎮西安│話撥打被告陳景│期徒刑柒年肆月；未│
│    │          │        │里八德街10│茗使用之092530│扣案行動電話手機壹│
│    │          │        │1 號8 樓之│7505號行動電話│具（內含0000000000│
│    │          │        │5 之住所（│，相約在左列地│號SIM 卡壹張）及販│
│    │          │        │起訴書附表│點交易毒品，購│賣毒品所得新臺幣伍│
│    │          │        │誤載為楊翔│買毒品金額為50│佰元沒收，如全部或│
│    │          │        │閔居住之庄│0元           │一部不能沒收時，手│
│    │          │        │內        │              │機壹具及內含之SIM │
│    │          │        │          │              │卡壹張追徵其價額，│
│    │          │        │          │              │販賣毒品所得以其財│
│    │          │        │          │              │產抵償之。        │
├──┼─────┼────┼─────┼───────┼─────────┤
│ 4  │  林中政  │98年2 月│雲林縣國立│林中政使用0987│乙○○犯販賣第二級│
│    │          │中旬某日│虎尾科技大│714547號行動電│毒品罪，累犯，處有│
│    │          │        │學旁某處  │話撥打被告陳景│期徒刑柒年肆月；未│
│    │          │        │          │茗使用之092530│扣案行動電話手機壹│
│    │          │        │          │7505號行動電話│具（內含0000000000│
│    │          │        │          │，相約在左列地│號SIM 卡壹張）及販│
│    │          │        │          │點交易毒品，購│賣毒品所得新臺幣壹│
│    │          │        │          │買毒品金額為10│仟元沒收，如全部或│
│    │          │        │          │00元          │一部不能沒收時，手│
│    │          │        │          │              │機壹具及內含之SIM │
│    │          │        │          │              │卡壹張追徵其價額，│
│    │          │        │          │              │販賣毒品所得以其財│
│    │          │        │          │              │產抵償之。        │
├──┤          ├────┼─────┼───────┼─────────┤
│ 5  │          │98年2 月│雲林縣斗六│林中政使用0987│乙○○犯販賣第二級│
│    │          │中旬某日│市○○○路│714547號行動電│毒品罪，累犯，處有│
│    │          │        │市場內    │話撥打被告陳景│期徒刑柒年肆月；未│
│    │          │        │          │茗使用之092530│扣案行動電話手機壹│
│    │          │        │          │7505號行動電話│具（內含0000000000│
│    │          │        │          │，相約在左列地│號SIM 卡壹張）及販│
│    │          │        │          │點交易毒品，購│賣毒品所得新臺幣伍│
│    │          │        │          │買毒品金額為50│佰元沒收，如全部或│
│    │          │        │          │0元           │一部不能沒收時，手│
│    │          │        │          │              │機壹具及內含之SIM │
│    │          │        │          │              │卡壹張追徵其價額，│
│    │          │        │          │              │販賣毒品所得以其財│
│    │          │        │          │              │產抵償之。        │
├──┼─────┼────┼─────┼───────┼─────────┤
│ 6  │  王柏松  │98年3 月│雲林縣虎尾│王柏松使用0915│乙○○犯販賣第二級│
│    │          │21日晚間│鎮○○路天│331955號行動電│毒品罪，累犯，處有│
│    │          │7 時許  │橋下      │話撥打被告陳景│期徒刑柒年肆月；未│
│    │          │        │          │茗使用之092530│扣案行動電話手機壹│
│    │          │        │          │7505號行動電話│具（內含0000000000│
│    │          │        │          │，相約在左列地│號SIM 卡壹張）及販│
│    │          │        │          │點交易毒品，購│賣毒品所得新臺幣壹│
│    │          │        │          │買毒品金額為10│仟元沒收，如全部或│
│    │          │        │          │00元          │一部不能沒收時，手│
│    │          │        │          │              │機壹具及內含之SIM │
│    │          │        │          │              │卡壹張追徵其價額，│
│    │          │        │          │              │販賣毒品所得以其財│
│    │          │        │          │              │產抵償之。        │
├──┤          ├────┼─────┼───────┼─────────┤
│ 7  │          │98年3 月│雲林縣虎尾│王柏松使用0915│乙○○犯販賣第二級│
│    │          │22日上午│鎮○○路天│331955號行動電│毒品罪，累犯，處有│
│    │          │8時許   │橋下      │話撥打被告陳景│期徒刑柒年肆月；未│
│    │          │        │          │茗使用之092530│扣案行動電話手機壹│
│    │          │        │          │7505號行動電話│具（內含0000000000│
│    │          │        │          │，相約在左列地│號SIM 卡壹張）及販│
│    │          │        │          │點交易毒品，購│賣毒品所得新臺幣壹│
│    │          │        │          │買毒品金額為10│仟元沒收，如全部或│
│    │          │        │          │00元          │一部不能沒收時，手│
│    │          │        │          │              │機壹具及內含之SIM │
│    │          │        │          │              │卡壹張追徵其價額，│
│    │          │        │          │              │販賣毒品所得以其財│
│    │          │        │          │              │產抵償之。        │
└──┴─────┴────┴─────┴───────┴─────────┘
附表貳
┌──┬──────┬───────┬───────┐
│編號│  扣押之物  │所有人／持有人│  現在狀態    │
├──┼──────┼───────┼───────┤
│ 1  │甲基安非他命│乙○○        │已另案沒收銷燬│
│    │11包（毛重共│              │，與本案無關  │
│    │2.9公克）   │              │              │
├──┼──────┼───────┼───────┤
│ 2  │Ｋ他命2 包（│乙○○        │扣押中，與本案│
│    │毛重共1.4 公│              │無關          │
│    │克）        │              │              │
├──┼──────┼───────┼───────┤
│ 3  │NBX 帽子1頂 │乙○○        │扣押中，與本案│
│    │            │              │無關          │
└──┴──────┴───────┴───────┘


司法院資訊處製作；財團法人民間司法改革基金會備份。
